臺灣苗栗地方法院刑事判決　　　　　　 100年度交訴字第23號
公　訴　人　臺灣苗栗地方法院檢察署檢察官
被　　　告　連進明
上列被告因肇事逃逸等案件，經檢察官提起公訴（100 年度偵字
第2386號），本院裁定改依簡式審判程序審理，判決如下：
    主  文
連進明犯肇事致人傷害逃逸罪，處有期徒刑陸月，如易科罰金，
以新臺幣壹仟元折算壹日。緩刑貳年。
連進明被訴過失傷害罪部份，公訴不受理。
    事  實
一、連進明於民國100 年3 月17日下午4 時12分許，駕駛車牌號
    碼為3898-TX 號自用小客車，沿苗栗縣竹南鎮○○路由北往
    南方向行駛，行經位於公義路上之苗栗縣警察局竹南分局大
    同派出所前時，本應注意除遇突發狀況必須減速外，不得任
    意驟然減速，如需減速暫停，應預先顯示燈光或手勢告知後
    車；及注意車前狀況及兩車併行之間隔，並隨時採取必要之
    安全措施，而依當時情形，天候晴、日間有自然光線，柏油
    道路乾燥、無缺陷、無障礙物，視距良好，並無不能注意之
    情事，竟疏未注意，未預先顯示燈光即驟然減慢速度向右偏
    行，使沿同向行駛於連進明所駕自用小客車右側，而由黃茹
    意所騎乘之車牌號碼為F2T-289 號普通重型機車，因而閃避
    不及，重型機車之左側車身與自小客車右後車身發生碰撞，
    致黃茹意人車倒地，並受有頭部外傷併腦挫傷之傷害（過失
    傷害部份，業經黃茹意具狀撤回告訴）；連進明明知肇事並
    致黃茹意倒地受傷，竟基於肇事致人傷害逃逸之犯意，未停
    留現場等候警方處理、對黃茹意施予必要之救護措施或留下
    聯絡方式，旋即駕車逃逸；嗣經警調閱路口監視畫面，始循
    線查獲上情。
二、案經黃茹意訴由苗栗縣警察局竹南分局報請臺灣苗栗地方法
    院檢察署檢察官偵查起訴。
    理  由
一、肇事致人傷害逃逸部份：
  (一)本件被告連進明犯係死刑、無期徒刑、最輕本刑為3 年以上
    有期徒刑以外之罪，其於本院準備程序中就前揭被訴事實為
    有罪之陳述，經受命法官告知簡式審判程序之旨，並聽取其
    與公訴人之意見後，本院認無不得或不宜改依簡式審判程序
    進行之處，爰依刑事訴訟法第273 條之1 第1 項、第284 條
    之1 ，本院合議庭裁定由受命法官獨任依簡式審判程序審理
    ；又簡式審判程序之證據調查，依刑事訴訟法第273 條之2
    規定，不受同法第159 條第1 項審判外陳述排除之限制，再
    被告對於卷內之各項證據，亦不爭執證據能力，故卷內所列
    之各項證據，自得作為證據，合先敘明。
  (二)上揭事實，業據被告於本院審理時坦承不諱，核與證人黃茹
    意於警詢、偵查中證述之情節相符，且有苗栗縣警察局竹南
    分局道路交通事故現場圖、道路交通事故調查表(一)、(二)、交
    通事故紀錄通報單、苗栗縣警察局疑似交通事故肇事逃逸追
    查表、行政院國軍退除役官兵輔導委員會台中榮民總醫院診
    斷證明書、道路交通事故當事人酒精測定紀錄表（2 張）、
    苗栗縣警察局舉發違反道路交通管理事件通知單影本各1 份
    及採證照片38張在卷可稽；而證人黃茹意與被告素不相識，
    亦無任何怨隙，衡情證人黃茹意應無設詞攀誣，或虛構事實
    以陷害被告之理，況其到庭具結作證，更係以刑事責任擔保
    其證言之真實性，故證人黃茹意前開證述內容，經核尚無不
    可採信之處。是此部份事實，自堪信實。本案事證明確，被
    告上開犯行，洵堪認定，應予以依法論科。
  (三)核被告所為，係犯刑法第185 條之4 之肇事逃逸罪。爰審酌
    被告駕駛汽車，本應注意除遇突發狀況必須減速外，不得任
    意驟然減速，且如須減速暫停，駕駛人應預先顯示燈光或手
    勢告知後車，且行進中應注意車前狀況及二車間之距離等注
    意義務，其卻疏未注意，於駕駛途中，未預先顯示燈光即驟
    然減慢速度向右偏行，以致發生本件交通事故，且肇事後竟
    然未對傷者施予救護，反駕車逃逸，其行為實無可取，應予
    相當之非難，但因考量本件被害人因本案車禍所受傷害，且
    被告犯後坦承一切犯行，且與被害人達成和解，此有苗栗縣
    竹南鎮公所100 年6 月13日苗竹鎮民字第10000123 62 號函
    文及苗栗縣竹南鎮調解委員會100 年刑調字第142 號調解書
    各1 份在卷可稽（見本院卷第15至17頁），及其犯罪之動機
    、目的及手段等一切情狀，量處如主文所示之刑；又審酌其
    年齡、職業、收入、社會地位等節，並諭知易科罰金之折算
    標準，以資儆懲。
  (四)末查被告未曾因故意犯罪受有期徒刑以上刑之宣告，此有臺
    灣苗栗地方法院檢察署刑案資料查註紀錄表及臺灣高等法院
    被告前案紀錄表各1 份附卷可佐，其經此教訓，自當知所警
    惕而無虞再犯，本院綜核各情認上開有期徒刑之宣告，已足
    策其自新，所宣告之刑，以暫不執行為適當，併依法諭知緩
    刑2 年，用啟自新。
二、公訴不受理部份（被訴過失傷害犯罪事實）：
  (一)按告訴乃論之罪，告訴人於第一審辯論終結前得撤回其告訴
    ；告訴經撤回者，法院應諭知不受理之判決，且得不經言詞
    辯論為之，刑事訴訟法第238 條第1 項、第303 條第3 款、
    第307 條分別定有明文；又告訴乃論之刑事事件於偵查中或
    第一審法院辯論終結前，調解成立，並於調解書上記載當事
    人同意撤回意旨，經法院核定者，視為於調解成立時撤回告
    訴或自訴，鄉鎮市調解條例第28條第2 項亦定有明文。
  (二)本件告訴人黃茹意告訴被告過失傷害案件，經檢察官提起公
    訴意旨認被告係犯刑法第284 條第1 項之過失傷害罪，依同
    法第287 條前段之規定，須告訴乃論。查告訴人黃茹意與被
    告已於100 年5 月27日下午2 時許在苗栗縣竹南鎮調解委員
    會成立調解，調解書並記載兩造同意不再追究就本案之刑事
    責任，且經臺灣苗栗地方法院於同年6 月2 日核定在案，此
    有苗栗縣竹南鎮調解委員會100 年刑調字第142 號調解書影
    本1 份附卷可稽（見本院卷第15至16頁）；依照首開說明，
    就此部份逕為諭知不受理之判決。
據上論斷，應依刑事訴訟法第303 條第3 款、第307 條、第273
條之1 第1 項、第299 條第1 項前段，刑法第185 條之4 前段、
第41條第1 項前段、第74條第1 項第1 款，判決如主文。
本案經檢察官黃明正到庭執行職務。
中    華    民    國   100    年    7     月    29    日
                  刑事第三庭  法  官  許蓓雯
以上正本證明與原本無異。
如不服本判決應於收受判決後10日內向本院提出上訴書狀，並應
敘述具體理由。其未敘述上訴理由者，應於上訴期間屆滿後20日
內向本院補提理由書( 均須按他造當事人之人數附繕本) 「切勿
逕送上級法院」。告訴人或被害人如對本判決不服者，應具備理
由請求檢察官上訴，其上訴期間之計算係以檢察官收受判決正本
之日期為準。
                              書記官  徐一夫
中    華    民    國  100    年    7    月    29    日
本案論罪科刑法條：
中華民國刑法第185條之4
（肇事遺棄罪）
駕駛動力交通工具肇事，致人死傷而逃逸者，處 6 月以上 5 年
以下有期徒刑。